【裁判字號】    98,訴,88
【裁判日期】    980219
【裁判案由】    違反毒品危害防制條例
【裁判全文】
臺灣雲林地方法院刑事判決                98年度訴字第88號
公  訴  人  臺灣雲林地方法院檢察署檢察官
被      告  甲○○
                    （現於臺灣雲林第二監獄執行中）
上列被告因違反毒品危害防制條例案件，經檢察官提起公訴（97
年度毒偵字第2069號），被告於準備程序進行中，就被訴事實為
有罪之陳述，本院改行簡式審判程序審理，判決如下：
    主      文
甲○○施用第一級毒品，累犯，處有期徒刑拾月。又施用第二級
毒品，累犯，處有期徒刑捌月。應執行有期徒刑壹年貳月。
    事      實
一、(一)甲○○前因1.肅清煙毒及違反麻醉藥品管理條例案件，經
      臺灣高等法院臺南分院（下稱南高分院），於民國86年4
      月25日以85年度訴字第1599號判處有期徒刑3 年2 月、4
      月，應執行有期徒刑3 年4 月確定；2.妨害自由案件，經
      臺灣臺南地方法院（下稱臺南地院）於91年1 月21日以89
      年度訴字第1465號判處有期徒刑1 年4 月確定；3.違反毒
      品危害防制條例案件，經臺南地院於90年1 月29日以89年
      度訴字第1187號判處有期徒刑10月（起訴兼戒治）確定；
      4.違反毒品危害防制條例案件，經臺南地院於89年12月14
      日以89年度易字第2022號判處有期徒刑6 月（起訴兼戒治
      ）確定。前開2.、3.、4.部分經定應執行之刑有期徒刑2
      年6 月確定，與撤銷假釋執行緩刑之1.部分殘刑接續執行
      ，於92年12月8 日假釋出監付保護管束，於93年4 月13日
      假釋期滿未經撤銷視為已執行完畢。
    (二)詎仍不知悛悔，基於施用第一級毒品海洛因（下稱海洛因
      ）之犯意，於97年12月15日下午2 時，在臺南縣六甲鄉○
      ○村○○○道路，以將海洛因摻水後置入注射針筒內注射
      血管之方式，施用海洛因1 次；復基於施用第二級毒品甲
      基安非他命（下稱甲基安非他命）之犯意，於97年12月15
      日某時，在同上產業道路，以將甲基安非他命置入玻璃球
      內燒烤後吸食其煙之方式，施用甲基安非他命1 次。
    (三)嗣警於97年12月15日下午7 時36分，在雲林縣大埤鄉○○
      ○○道一號高速公路南向247 公里處查獲，並扣得其所有
      施用甲基安非他命之殘渣夾鍊袋1 個、吸食器1 組，及施
      用海洛因之注射針筒3支等物。
二、案經內政部警政署國道公路警察局第四警察隊報告臺灣雲林
    地方法院檢察署檢察官偵查起訴。
    理      由
甲、程序部分：
一、被告甲○○所犯係死刑、無期徒刑、最輕本刑為3 年以上有
    期徒刑以外之罪，其於準備程式就前揭被訴事實為有罪之陳
    述，經告知簡式審判程式之旨，並聽取其與公訴人之意見後
    ，本院認無不得或不宜改依簡式審判程式進行之處，爰依刑
    事訴訟法第273 條之1 第1 項、第284 條之1 ，裁定由受命
    法官獨任進行簡式審判程式。
乙、實體部分：
一、上開犯罪事實，業據被告甲○○於本院審判中坦承不諱，其
    尿液經檢驗後，呈「嗎啡、甲基安非他命陽性」反應，此有
    代號與真實姓名對照表、臺灣檢驗科技股份有限公司97年
    9 月3 日KＺ000000000000號濫用藥物尿液檢驗報告各1 紙附
    卷，及其所有施用甲基安非他命之殘渣夾鍊袋1 個、吸食器
    1 組，及施用海洛因之注射針筒3 支等物扣案可稽，堪認其
    自白與事實相符。又其前有如犯罪事實欄所示之毒品前案紀
    錄等情，有臺灣高等法院被告前案紀錄表1 份在卷可參。本
    件事證明確，被告於前開毒品前案紀錄執行完畢釋放後5 年
    內，再犯本件毒品危害防制條例第10條施用第一、二級毒品
    之犯行，堪以認定。
二、(一)查海洛因、甲基安非他命分屬毒品危害防制條例第2 條第
      2 項第1 款、同項第2 款所列之第一級、第二級毒品，核
      被告甲○○所為，係犯毒品危害防制條例第10條第1 項之
      施用第一級毒品罪及同條第2 項之施用第二級毒品罪。
    (二)其持有第一級、第二級毒品進而施用，持有之低度行為為
      施用之高度行為所吸收，均不另論罪。
    (三)被告所犯上開2罪，犯意各別，罪名互異，應予分論併罰
      。
    (四)查被告前因1.肅清煙毒及違反麻醉藥品管理條例案件，經
      南高分院，於86年4 月25日以85年度訴字第1599號判處有
      期徒刑3 年2 月、4 月，應執行有期徒刑3 年4 月確定；
      2.妨害自由案件，經臺南地院於91年1 月21日以89年度訴
      字第1465號判處有期徒刑1 年4 月確定；3.違反毒品危害
      防制條例案件，經臺南地院於90年1 月29日以89年度訴字
      第1187號判處有期徒刑10月（起訴兼戒治）確定；4.違反
      毒品危害防制條例案件，經臺南地院於89年12月14 日 以
      89年度易字第2022號判處有期徒刑6 月（起訴兼戒治）確
      定。前開2.、3.、4.部分經定應執行之刑有期徒刑2 年6
      月確定，與撤銷假釋執行緩刑之1.部分殘刑接續執行，於
      92年12月8 日假釋出監付保護管束，於93年4 月13 日 假
      釋期滿未經撤銷視為已執行完畢，有臺灣高等法院被告前
      案紀錄表1 份附卷可稽，其於前開有期徒刑執行完畢後5
      年內，故意再犯本件有期徒刑以上之罪，為累犯，均應依
      法加重其刑。
    (五)爰審酌被告有構成累犯之前科累累已如前述，仍不知戒絕
      毒品，復一再耽溺於戕身之物，並其犯後坦白承認，態度
      良好等犯罪之動機、目的、手段及所生之危險或損害等一
      切情狀，分別量處如主文所示之刑，並定其應執行之刑。
    (六)至扣案其所有施用甲基安非他命之殘渣夾鍊袋1 個、吸食
      器1 組，及施用海洛因之注射針筒3 支等物，固為被告所
      有，分別供施用甲基安非他命及海洛因所用之物，惟非違
      禁物，本院認無沒收之必要，不予沒收，又被告已表示不
      要，故無須發還，逕予拋棄即可，附此說明。
三、據上論斷，應依刑事訴訟法第273 條之1 第1 項、第299 條
    第1項前段，毒品危害防制條例第10條第1項、第2項，刑法
    第11條前段、第47條第1項、第51條第5款，判決如主文。
本案經檢察官郭俊男到庭執行職務
中    華    民    國    98    年    2     月    19    日
                  刑事第三庭  法  官  李貞瑩
以上正本證明與原本無異。
如不服本判決應於收受送達後十日內向本院提出上訴書狀，並應
敘述具體理由；其未敘述上訴理由者，應於上訴期間屆滿後二十
日內向本院補提理由書（均須按他造當事人之人數附繕本）「切
勿逕送上級法院」。
                              書記官  金雅芳
中    華    民    國    98    年    2     月    19    日
附錄本案論罪科刑法條全文
毒品危害防制條例第10條
施用第一級毒品者，處 6 月以上 5 年以下有期徒刑。
施用第二級毒品者，處 3 年以下有期徒刑。


司法院資訊處製作；財團法人民間司法改革基金會備份。
